臺灣基隆地方法院刑事判決　　　　　　　100年度易字第372號
公　訴　人　臺灣基隆地方法院檢察署檢察官
被　　　告　蕭玉城
上列被告因竊盜案件，經檢察官提起公訴（100 年度偵字第3731
號），被告於本院準備程序中就被訴事實為有罪之陳述，經本院
告知被告、檢察官簡式審判程序意旨，並經被告、檢察官同意後
，本院裁定依簡式審判程序審理、判決如下：
    主  文
蕭玉城犯侵入住宅竊盜罪，累犯，處有期徒刑柒月。
    事  實
一、蕭玉城前因施用毒品案件，經觀察、勒戒後，認無繼續施用
    之傾向，於民國94年11月30日釋放出所，並經臺灣基隆地方
    法院檢察署檢察官以94年度毒偵緝字第144 號為不起訴處分
    確定；復於觀察、勒戒執行完畢後5 年內之95年間，因施用
    毒品案件，經本院以95年度訴字第257號判處有期徒刑6月確
    定，與另案所犯，由臺灣高等法院以95年度上易字第200 號
    判處有期徒刑8月之竊盜案件，接續執行，於96年7月15日縮
    刑期滿執行完畢（構成累犯）；其後，又因施用毒品案件，
    由本院以96年度基簡字第1079號判決，判處有期徒刑4 月確
    定，並於96年12月31日入監，97年4 月30日縮刑期滿執行完
    畢，翌日出監（構成累犯）。又因違反毒品危害防制條例，
    經本院於97年12月31日以97年度訴字第1831號判決判處有期
    徒刑7 月、7月，應執行有期徒刑8月確定（下稱甲案件）；
    再因竊盜等案件，經本院於98年4 月21日以98年度基簡字第
    475號判決判處有期徒刑3月確定（下稱乙案件）；復因違反
    毒品危害防制條例案件，經本院於98年6 月19日以98年度訴
    字第614 號判決判處有期徒刑9月、9月，應執行有期徒刑1
    年4月確定（下稱丙案）。上開甲乙丙案件，嗣經本院於98
    年8月17日，以98年度聲字第889號裁定合併定其應執行有期
    徒刑2月2月確定，於98年3 月20日入監，嗣於99年12月24日
    因縮短刑期假釋出監並付保護管束，嗣於100年3月26日保護
    管期滿，其所餘刑期內未經撤銷假釋，其未執行之刑，以已
    執行論（構成累犯）。
二、詎蕭玉城仍不知悔改，竟基於意圖為自己不法之所有，於10
    0年8月12日上午8時27分許，騎乘車牌號碼K5Z-632號機車，
    至其友人周清泉位在新北市雙溪區上林里大瀨9 號住宅處前
    ，適見友人周清泉外出而不在住屋內，且大門未上鎖，乘無
    人看守之際，侵入該屋內進入周清泉住居之臥室內，徒手竊
    取周清泉所有之聲寶牌DVD播放器及隨你看牌數位電視盒各1
    臺，得手後隨即離去。嗣經警於同年8月13日晚間9時30分許
    ，在新北市貢寮區臺二線103.8 公里處（往基隆方向），為
    警攔查史文龍駕駛之車牌號碼Y2-6486 號自用小客車搭載蕭
    玉城，且在上開Y2-6486 號自用小客車內，扣得上開聲寶牌
    DVD播放器及隨你看牌數位電視盒各1臺，乃查悉上情。
三、案經新北市政府警察局瑞芳分局報請臺灣基隆地方法院檢察
    署檢察官偵查、起訴。
    理  由
壹、程序方面
一、按除被告所犯為死刑、無期徒刑、最輕本刑為3 年以上有期
    徒刑之罪或高等法院管轄第一審案件者外，於法院行準備程
    序進行中，被告先就被訴事實為有罪之陳述時，經告知簡式
    審判程序之旨，並聽取檢察官、被告之意見後，本院依刑事
    訴訟法第273條之1第1 項裁定進行簡式審判程序；又簡式審
    判程序之證據調查，不受刑事訴訟法第159條第1 項、第161
    條之2、第161條之3、第163條之1 及第164條至第170條規定
    之限制，刑事訴訟法第279條第2項前段、第273條之2分別定
    有明文。
二、查本件被告蕭玉城所犯為死刑、無期徒刑、最輕本刑為3 年
    以上有期徒刑以外之罪，且非高等法院管轄第一審之案件，
    其於準備程式就前揭被訴事實為有罪之陳述，經本院告知簡
    式審判程序之旨，並聽取當事人之意見後，本院認無不得或
    不宜改依簡式審判程序進行之處，爰依刑事訴訟法第273 條
    之1第1項、第284條之1，裁定本件進行簡式審判程序，合先
    敘明。
貳、實體方面
一、上揭事實，訊據被告蕭玉城於本院100年9月27日準備程序及
    審判程序時均坦認：我認罪，我承認全部犯行，我當時進去
    我朋友家中拿東西的時候，沒有經過我朋友同意就以徒手的
    方式搬走我朋友家中的聲寶牌DVD 播放器及隨你看牌數位電
    視盒各1 臺，我有跟我朋友說，我朋友說要原諒我，希望法
    官能從輕量刑。」等語不諱（見本院卷第16至17頁、第23頁
    、第25頁），核與證人周清泉於100年8月13日第1次、第2次
    警詢時之證述：嫌犯我有認識，他是我朋友蕭玉城，住在卯
    澳，因為我有拿竊嫌畫面圖檔來派出所報案，我不用警方至
    家中採證，我不要提出告訴，物品找回來就好，希望竊嫌能
    夠悔改等語情節大致符合（見臺灣基隆地方法院檢察署100
    年度偵字第3731號卷第5至6頁、第7至8頁），並有新北市政
    府警察局瑞芳分局扣押筆錄、扣押物品目錄表、贓物認領保
    管單、監視器翻拍照片3張、贓物照片4張在卷可稽（見同上
    偵卷第10至14頁、第19至22頁），足見被告自白核與事實相
    符，堪予採信，而本件事證明確，其侵入住宅竊盜之犯行，
    應堪認定。
二、核被告蕭玉城所為，係犯刑法第321條第1項第1 款侵入住宅
    竊盜罪。再被告有事實欄所載之前案紀錄暨科刑執行情形，
    有臺灣高等法院被告前案紀錄表在卷可稽，其於受有期徒刑
    之執行完畢後，5 年內故意再犯本案之有期徒刑以上之本罪
    ，為累犯，應依刑法第47條第1 項規定，應加重其刑。玆審
    酌被告犯後坦認全部犯行，且態度良好，復兼衡本件起因係
    一時貪念失慮、手段平和，及其犯罪之動機、方法手段、竊
    得後所受利益、被害人所受損害及失竊已領回，復斟酌被告
    正值青壯，不思憑藉己力，循正當管道獲取財物，其所為侵
    害他人財產權益，並已危害社會安寧，被害人對本件被告不
    提告訴（見同上偵卷第8 頁），併酌其犯罪目的、經濟狀況
    不富裕、國中畢業之智識程度等情，亦有被告100年8月14日
    警詢筆錄在卷可佐（見偵卷第3 頁），爰量處如主文所示之
    刑，用啟自新。
據上論斷，應依刑事訴訟法第273 條之1第1項、第284條之1、第
299條第1項前段，刑法第321條第1項第1款、第47條第1項，刑法
施行法第1條之1，判決如主文。
本案經檢察官曾淑婷到庭執行職務。
中    華    民    國    100   年    9     月    30    日
                   刑事第四庭 法  官    施添寶
以上正本證明與原本無異。
如不服本判決應於收受送達後10日內向本院提出上訴書狀，並應
敘述具體理由；其未敘述上訴理由者，應於上訴期間屆滿後20日
內向本院補提理由書（均須按他造當事人之人數附繕本）「切勿
逕送上級法院」。告訴人或被害人如對於本判決不服者，應具備
理由請求檢察官上訴，其上訴期間之計算係以檢察官收受判決正
本之日期為準。
中    華    民    國    100   年    9     月    30    日
                              書記官    施鴻均
附錄：本案論罪科刑法條全文
中華民國刑法第321條【民國100年1月26日修正】
竊盜罪而有下列情形之一者，處六月以上、五年以下有期徒刑，
得併科新臺幣十萬元以下罰金：
一、侵入住宅或有人居住之建築物、船艦或隱匿其內而犯之者。
二、毀越門扇、牆垣或其他安全設備而犯之者。
三、攜帶兇器而犯之者。
四、結夥三人以上而犯之者。
五、乘火災、水災或其他災害之際而犯之者。
六、在車站、埠頭、航空站或其他供水、陸、空公眾運輸之舟、
    車、航空機內而犯之者。
前項之未遂犯罰之。